【裁判字號】    97,易,280
【裁判日期】    970424
【裁判案由】    竊盜
【裁判全文】
臺灣苗栗地方法院刑事判決               97年度易字第280號
公  訴  人  臺灣苗栗地方法院檢察署檢察官
被      告  丙○○
                    另案於臺灣臺中監獄苗栗分監執行中
上列被告因竊盜案件，經檢察官提起公訴（97年度偵緝字第29號
、97年度偵字第647號），本院判決如下：
    主  文
丙○○犯竊盜罪，累犯，處有期徒刑陸月；又犯竊盜罪，累犯，
處有期徒刑拾月。應執行有期徒刑壹年參月。
    事  實
一、丙○○前曾因竊盜案件，於民國94年3 月間，經本院判處有
    期徒刑3 月確定，於94年8 月29日執行完畢出監（構成累犯
    ）。猶不知悔改，（一）先於96年10月18日下午4 時55分許
    ，搭乘不知情之吳惠琪（另經檢察官為不起訴處分確定）所
    騎乘之車牌號碼N7Q-882 號重型機車，前往苗栗縣苗栗市○○路283 巷3 號乙○○所經營之「品來水餃食坊」，見店內
    無人，竟意圖為自己不法之所有，以徒手將門推開後，進入
    店內竊取金門高粱酒2 瓶及威士忌1 瓶，得手後隨即離去。
    （二）又於97年1 月3 日13時50分許前之白晝某時，獨自前
    往苗栗縣苗栗市○○里○ 鄰○○街243 號，以不明器物竊取
    甲○○所有之白鐵門1 扇，得手後於同日下午13時50分許，
    委由不知情之友人邱郁枝與其持往苗栗縣苗栗市○○路516
    號「晉昇舊貨行」變賣，得款新臺幣（下同）1100元，嗣經
    甲○○返回住處，發現白鐵門遭竊向苗栗縣警察局苗栗分局
    報北苗派出所報案，並前往晉昇舊貨行指認失物，始循線查
    獲上情。
二、案經苗栗縣警察局苗栗分局報告臺灣苗栗地方法院檢察署檢
    察官偵查起訴。
    理  由
壹、程序部分：
    按被告以外之人於審判外之陳述，雖不符刑事訴訟法第 159
    之1至第159之4 條之規定，而經當事人於審判程序同意作為
    證據，法院審酌該言詞陳述或書面陳述作成時之情況，認為
    適當者，亦得為證據。當事人、代理人或辯護人於法院調查
    證據時，知有第159條第1項不得為證據之情形，而未於言詞
    辯論終結前聲明異議者，視為有前項之同意。刑事訴訟法第
    159 之5 條第1 項、第2 項定有明文。證人即被害人乙○○
    甲○○及證人張文曲、邱郁枝、吳惠琪等人，於警詢時的陳
    述，及警員陳啟儒、劉永仁、張良福之報告書，均為被告以
    外之人於審判外之陳述，且不符刑事訴訟法第159 之1 至第
    159 之4 條之規定，原均無證據能力。但檢察官及被告，於
    本件言詞辯論終結前，均未對證人乙○○等人於警詢時陳述
    、警員報告書之證據能力表示異議。而本院依據上述證人等
    言詞陳述、報告書作成時之情況觀察，認均無不適當之情形
    ，依據上開法律之規定，本院自得將之採為認定犯罪事實之
    證據，合先敘明。
貳、實體部分：
一、本件訊據被告丙○○對於竊取乙○○所有高粱酒2 瓶及威士
    忌1 瓶之犯罪事實【即事實欄（一）部分】坦承不諱，核與
    證人即被害人乙○○於警詢、偵查時證述的失竊情節相符，
    復與證人吳惠琪證述的案發情形若合符節。此外，復有照片
    、監視錄影器翻拍照片（參95年度偵字第5222號卷第24至29
    頁）、警員陳啟儒、劉永仁之報告書（參同偵卷第5 頁）、
    警員張良福報告書（參97年度偵字第647 號卷第5 至6 頁）
    在卷可憑，又有監視錄影CD 1片可佐，足見其自白與犯罪事
    實相符，其此部分之竊盜犯行，洵堪認定。
二、被告丙○○否認竊取甲○○所有的白鐵門1 扇，辯稱：「白
    鐵門的部份是我在電動遊藝場，小陳跟我借1 千元，在邱郁
    枝住處的那條路與我碰面，我那時要去找邱郁枝，他用三輪
    車載著白鐵門，交給我抵債用，我沒有身分證，不能去賣，
    所以找邱郁枝跟我一起去賣。」等語。惟查：
  (一)證人即「晉昇舊貨行」之會計張文曲於警詢時陳稱略以：97
    年1 月3 日13時51分許，在晉昇舊貨行內，有1 位男性客人
    自稱丙○○扛了1 扇鐵門販賣，其發現該位客人沒有帶身分
    證，乃告以沒身分證不能收。該名男性客人丙○○就去找1
    位女子邱郁枝來作證，並出示身分證讓其抄寫，才讓該位男
    性客人賣鐵門。其詢問丙○○白鐵門何處取得，丙○○稱做
    木工從工地拆下來，人家沒用的。其以1 千1 百元收購等語
    （參97年度偵字第647號卷第12至16頁）。
  (二)證人邱郁枝於警詢時陳稱略以：97年1 月3 日13時30分許，
    其在苗栗市福星里建興48號家中睡覺，朋友丙○○來家中找
    其，並稱沒帶身分證到「晉昇舊貨行」，不肯讓他賣東西，
    要求其幫忙拿身分證陪同去「晉昇舊貨行」賣東西，到「晉
    昇舊貨行」時才知道丙○○要賣白鐵門。丙○○一下告知其
    白鐵門係從工地搬來的，一下又說是家裡搬的。賣白鐵門的
    錢是丙○○的，其沒有分錢等語（參97年度偵字第647 號卷
    第19至20頁）。
  (三)被告丙○○於警詢時陳稱略以：其於97年1 月3 日下午1 時
    51分許，拿白鐵門約22公斤，到苗栗市北苗里晉昇舊貨行賣
    ，得款1 千元。是1 位「小蔣」的人，於97年1 月3 日下午
    1 時許，在苗栗市○○路與國華路口，將白鐵門交付給其，
    沒有告訴其來源。因「小蔣」打電動玩具向其借800 元，於
    是拿白鐵門還給其。後來因其身分證放在苗栗看守所，第1
    次拿到晉昇舊貨行，沒有身分證不讓其賣。於是其請邱郁枝
    幫忙拿身分證第2 次到晉昇舊貨行，經邱郁枝證實其身分，
    舊貨行才讓其賣白鐵門，其賣了1100元等語（參97年度偵字
    第647 號卷第8 至11頁）。其於檢察官訊問時陳稱略以：白
    鐵門係「小陳」在遊樂場打電動，向其借1 千多元。於97年
    1 月3 日那天，其在苗栗市○○路附近碰到「小陳」以三輪
    車載白鐵門，「小陳」即說其把那扇白鐵門拿去賣來抵借款
    等語（參97年度偵緝字第29號卷第37至38頁）。
  (四)是觀諸證人張文曲、邱郁枝之證詞，及被告丙○○之上述陳
    述，再參酌證人即被害人甲○○的陳述（參97年度偵字第64
    7 號卷第23至24頁），復衡酌卷附的晉昇舊貨行監視錄影器
    翻拍照片、白鐵門照片、證人邱郁枝之身分證影本（參97年
    度偵字第647 號卷第28至32頁）所示。可知被害人甲○○位
    於苗栗市○○街243 號住處白鐵門，於97年1 月3 日下午1
    時50分許前之白日某時，為他人以不詳的方法竊取。而被告
    丙○○則於同日下午1 時51分許，將甲○○失竊之白鐵門扛
    至晉昇舊貨行，欲出售予證人張文曲。但因被告丙○○並未
    帶身分證，為證人張文曲所拒絕。被告丙○○旋即找友人即
    證人邱郁枝帶著身分證，一同至晉昇舊貨行賣該白鐵門。被
    告丙○○先告知證人邱郁枝白鐵門是從工地搬來，復又改稱
    係由家裡搬來等情；被告丙○○則向證人張文曲稱其從事木
    工，白鐵門係由工地搬來，人家沒用到等情。證人張文曲則
    因證人邱郁枝有帶身分證到舊貨行，將之影印留存後，以11
    00元向被告丙○○收購該白鐵門。嗣為甲○○發現上述白鐵
    門失竊報警循線於晉昇舊貨行，查獲前述白鐵門等事實。
  (五)由上述之論證，可知被告丙○○對於甲○○所失竊之白鐵門
    來源，先係陳稱「小蔣」之人在遊樂場向其借款800 元，於
    上述日期在苗栗市巧遇後，將白鐵門交付用以抵償欠款；之
    後又改稱係「小陳」之人，在遊樂場向其借款1000多元，於
    上述日期在苗栗市巧遇後，將白鐵門交付用以抵償欠款。則
    其就白鐵門之來源，在警詢、偵查時即有2 種不同的說法，
    其真信性實有可疑。再者，其向證人邱郁枝說明白鐵門的來
    源，亦有前述2 種不同的情形，且其於偵查、審理時，復無
    法舉出「小蔣」、「小陳」之人真實姓名為何，以供檢察官
    、本院予以傳訊查考，其此節辯解，尚不能遽信。且衡諸常
    情，果若確有「小陳」、「小蔣」之人，積欠其金錢，則「
    小陳」、「小蔣」以三輪車載運白鐵門巧遇被告丙○○之際
    ，應由「小陳」、「小蔣」騎乘三輪車與被告丙○○一同至
    晉昇舊貨行販賣較為省力，焉有由被告丙○○扛著重量不輕
    的白鐵門，至晉昇舊貨行販賣，卻未見被告丙○○所稱之三
    輪車之理？或者由「小陳」、「小蔣」者自行載運白鐵門至
    晉昇舊貨行販賣後所得款項，交付被告丙○○即可，何需由
    被告丙○○大費周章地將白鐵門扛至晉昇舊貨行販賣，用以
    抵償先前借款之理？由此足見，其對於上述白鐵門來源的前
    述說法，應屬虛妄，不足採信。而被害人甲○○之白鐵門於
    97年1 月3 日13時50分許前白晝某時失竊後，被告丙○○旋
    即於是日13時51分許將之扛至晉昇舊貨行販賣，就該白鐵門
    失竊之時間，及為被告丙○○將之販賣的時點觀察，依據證
    據法則而論，即可認定該白鐵門實係被告丙○○以不詳器物
    所竊取，得手後將之販賣予晉昇舊貨行事實。
  (六)綜上，被告丙○○上述之辯解，實為臨訟卸責之詞，不足採
    信。此外，復有晉昇舊貨行監視錄影器翻拍照片、白鐵門照
    片、證人邱郁枝之身分證影本、警員報告書、贓物認領保管
    單在卷可憑，其此部分之竊盜犯行，洵堪認定。
三、核被告所為係犯2 次刑法第320 條第1 項竊盜罪。又被告有
    犯罪事實欄所載的前科紀錄，於94年8 月29日執行完畢，有
    臺灣高等法院被告前案紀錄表在卷可佐。其於前述有期徒刑
    執行完畢後5 年內，再故意犯本件2 次竊盜罪，均為累犯，
    均應依刑法第47條第1 項規定加重其刑。其上述2 次竊盜犯
    行，犯意個別，行為互殊，應與分論併罰。爰審酌其有上述
    前科紀錄，素行非佳，且被告於年輕力壯的情形下，不思以
    正途賺取金錢，竟竊取被害人的財物，實不足取。復衡酌其
    坦承部分犯行，否認部分犯行，足見犯後態度不佳，並考量
    其犯罪的動機、目的、手段、竊取財物之價值尚非高昂等一
    切情狀，分別量處如主文所示之刑，並定其應執行刑。
據上論斷，應依刑事訴訟法第299 條第1 項前段，刑法第320 條
第1 項、第47條第1 項、第51條第5 款，刑法施行法第1 條之1
，判決如主文。
本案經檢察官李基彰到庭執行職務。
中    華    民    國    97    年    4     月    24    日
                  刑事第三庭    法  官  呂曾達
以上正本證明與原本無異。
如不服本判決，應於判決送達後10日內向本院提出上訴狀（應抄
附繕本），其未敘述上訴理由者，應於上訴期間屆滿後20日內補
提理由書狀於本院，上訴於臺灣高等法院臺中分院。告訴人或被
害人如對於本判決不服者，應具備理由請求檢察官上訴，其上訴
期間之計算係以檢察官收受判決正本之日期為準。
                                書記官  許千士
中    華    民    國    97    年    4     月    25    日
附錄本案論罪科刑法條全文
刑法第320條第1項。
中華民國刑法第320條
（普通竊盜罪、竊佔罪）
意圖為自己或第三人不法之所有，而竊取他人之動產者，為竊盜
罪，處 5 年以下有期徒刑、拘役或 5 百元以下罰金。
意圖為自己或第三人不法之利益，而竊佔他人之不動產者，依前
項之規定處斷。
前二項之未遂犯罰之。


司法院資訊處製作；財團法人民間司法改革基金會備份。
